臺灣屏東地方法院民事裁定
110年度消債更字第113號
聲  請  人  
即 債務 人  楊大北



代  理  人  戴煦律師  
上列當事人因消費者債務清理事件聲請更生，本院裁定如下：
    主  文
債務人楊大北自民國111年3月18日中午12時起開始更生程序。
命司法事務官進行本件更生程序。
    理  由
一、按債務人不能清償債務或有不能清償之虞；且無擔保或無優
    先權之本金及利息債務總額未逾新臺幣（下同）1,200萬者
    ，於法院裁定開始清算程序或宣告破產前，得向法院聲請更
    生；又法院開始更生程序之裁定，應載明其年、月、日、時
    ，並即時發生效力；法院裁定開始更生或清算程序後，得命
    司法事務官進行更生或清算程序。消費者債務清理條例（下
    稱消債條例）第3條、第42條第1項、第45條第1項及第16條
    第1項前段分別定有明文。
二、聲請意旨略以：聲請人積欠約1,059,918元之債務，有不能
    清償之情，且曾於110年9月間，與最大債權金融機構聯邦商
    業銀行股份有限公司進行消費者債務清理前置協商，惟因債
    權人未到場而協商不成立。又聲請人之無擔保或無優先權之
    債務總額未逾1,200萬元，復未經法院裁定開始清算程序或
    宣告破產，爰聲請准予裁定更生等語。
三、經查：
  ㈠聲請人之上開主張，業據其提出財團法人聯合徵信中心當事
    人綜合信用報告書、全國財產稅總歸戶財產查詢清單、108
    年度綜合所得稅各類所得資料清單、農保退保證明書等件為
    證，並有本院調解程序筆錄可參。是聲請人既與債權人前置
    協商不成立，其提出本件聲請，於法有據。
  ㈡關於聲請人現在收入部分，聲請人現無所得，由其前配偶資
    助每月5,000元，有收入切結書可參，且聲請人108至109年
    僅有所得162元、145元，現無投保勞保、農保，經本院調取
    其之稅務電子閘門網路資料明細表、勞保局電子閘門網路資
    料明細表核閱無誤，且有前引農保退保證明可佐，則聲請人
    顯未受僱於任何公司或商號，且未以務農為生，堪信屬實。
    至聲請人之支出部分，聲請人陳稱每月必要支出5,000元，
    雖未提出全部單據供本院審酌，惟低於依消債條例第64條之
    2第1項規定，以111年衛生福利部公告每人每月最低生活費
    之1.2倍計算之數額17,076元，應屬確實。
  ㈢綜上，聲請人每月所得扣除必要生活費後，已無剩餘，而聲
    請人積欠之無擔保及無優先權債務至少已達2,451,311元，
    亦有前置調解債權明細表可考，堪認聲請人有不能清償債務
    之情事，而有更生之原因。此外，本件查無消債條例第46條
    各款所定應駁回更生聲請之事由存在，則聲請人所為聲請，
    應屬有據，爰命司法事務官進行本件更生程序。
四、依首開規定，裁定如主文。
中　　華　　民　　國　　111 　年　　3 　　月　　18　　日
                  民事庭  法　官　彭聖芳
正本係照原本作成。
本裁定不得抗告。
中　　華　　民　　國　　111 　年　　3 　　月　　18　　日
                          書記官  孫秀桃